臺灣雲林地方法院刑事裁定
111年度聲字第809號
聲  請  人  
即  被  告  顔旭男




上列聲請人因過失傷害案件（本院111年度交易字第274號），聲
請法官迴避，本院裁定如下：
    主  文
聲請駁回。
    理  由
一、本件聲請意旨詳如附件「刑事聲請張恂嘉迴避暨請求告發姜
    智仁濫權不追訴罪等狀」所載。
二、按司法審判，必須獨立，為避免行政權等外力干涉或介入，
    設有法官法定原則；復為期審判能夠客觀、公正，創有法官
    迴避制度。而當事人聲請法官迴避，以有刑事訴訟法第18條
    第1款、第2款所列情形之一者為限，亦即，法官須有刑事訴
    訟法第17條各款所列應自行迴避，不得執行職務之情形而不
    自行迴避；或除該等情形以外，足認其執行職務有偏頗之虞
    者，當事人始得聲請法官迴避。又所稱「足認其執行職務有
    偏頗之虞者」，係指法官與訴訟關係人具有故舊、恩怨等關
    係，其審判恐有不公平而言，一般係以通常的人所具有的客
    觀、合理觀點，對於該承辦法官是否能為公平的裁判，足以
    產生懷疑，作為判斷標準，而非僅依當事人片面、主觀作判
    斷，具體而言，若僅以己意揣測，或對法官訊問方式不滿，
    尚不得據為聲請迴避的理由。至於訴訟上的指揮，乃專屬於
    法院的職權，當事人的主張、聲請，祇供法院判斷參考，不
    生法院不採納其主張或否准其聲請，即謂有偏頗之虞，並進
    而以此憑為聲請法官迴避的依據（最高法院107年度台抗字
    第87號裁定意旨參照）。
三、經查：
  ㈠本案現以111年度交易字第274號（下稱本案）繫屬於本院，
    業經本院調取本案卷宗確認在案，是本案尚在本院審理中，
    先予敘明。
  ㈡聲請人即被告顔旭男（下稱被告）固以聲請意旨所述理由，
    聲請法官迴避。惟查，本案受命法官於收案後，即定於民國
    111年9月21日行準備程序，然該次期日被告經合法傳喚未到
    等情，業經本院調取本案卷宗核閱確認，是依本案目前訴訟
    進程及受命法官所為訴訟指揮，尚難認其執行職務有何偏頗
    之虞。
  ㈢綜上，聲請意旨所指，客觀上難認已達通常的人所具有之合
    理觀點，對受命法官能否為公平之審理裁判產生懷疑之程度
    。而被告亦未釋明其與承審本案之受命法官間存有故舊、恩
    怨等關係或親交嫌怨，由其審判恐有不公平之虞等客觀事實
    供本院審酌，參諸前揭說明，不符刑事訴訟法第18條第2款
    得聲請法官迴避之規定，被告之聲請為無理由，應予駁回。
四、依刑事訴訟法第21條第1項，裁定如主文。　　
中　　華　　民　　國　　111 　年　　10　　月　　5 　　日
                  刑事第二庭    審判長法　官 黃麗文

                                      法　官 蘇珈漪

                                      法　官 趙俊維
以上正本證明與原本無異。
如不服本裁定，應於裁定送達後5日內向本院提出抗告狀。
                                      書記官 黃嫀文
中　　華　　民　　國　　111 　年　　10　　月　　7 　　日